臺灣臺東地方法院民事簡易判決
110年度東簡字第129號
原      告  良京實業股份有限公司

法定代理人  平川秀一郎

訴訟代理人  蘇芷萱  
            黃明哲  
被      告  胡千惠  
上列當事人間請求給付簽帳卡消費款事件，本院於民國110年8月
26日言詞辯論終結，判決如下：
    主  文
被告應給付原告新臺幣貳拾陸萬零肆佰肆拾捌元，及自民國一百
零五年一月六日起至清償日止，按週年利率百分之十五計算之利
息。
訴訟費用由被告負擔。
本判決得假執行。但被告以貳拾陸萬零肆佰肆拾捌元為原告預供
擔保，得免為假執行。
    事實及理由
一、按訴狀送達後，原告不得將原訴變更或追加他訴，但請求之
    基礎事實同一者，不在此限，民事訴訟法第255 條第1項第2
     款定有明文。查原告提起本件訴訟時，原係聲明請求：「
    被告應給付原告新臺幣（下同）26萬448元，及自民國104年
    11月28日起至清償日止，按週年利率15%計算之利息，及自1
    04年11月28日起至清償日止，每月加計付600元之逾期手續
    費，已核算未受償之利息43萬7,557元」，嗣於110年8月23
    日具狀將聲明變更為如後所述（見本院卷第55頁）。核本件
    訴之變更，其請求之基礎事實同一，依上開規定，自無不合
    ，應予准許。 
二、原告起訴主張：被告前向訴外人慶豐商業銀行股份有限公司
    （下稱慶豐銀行）申請信用卡使用，依約被告得持慶豐銀行
    核發之信用卡於特約商店記帳消費，但應於當期繳款截止日
    前清償或以循環信用方式繳付最低應繳金額，逾期除應按週
    年利率19.71%計息外，另需計付逾期手續費。詎被告自95年
    7月20日起即未依約還款，尚積欠本金26萬448元、利息及逾
    期手續費未清償。嗣慶豐銀行於95年10月31日將上開債權讓
    與訴外人慶銀資產管理股份有限公司（下稱慶銀資產公司）
    ，再經慶銀資產公司將債權讓與原告並通知被告，後經原告
    催繳，始再繳款11萬2,900元抵充利息。被告未依約還款，
    已喪失期限利益，全部債務視為到期，爰以起訴狀繕本送達
    被告，再度作為債權讓與之通知，並依兩造間信用卡契約及
    債權讓與之法律關係，訴請被告給付等語。並聲明：被告應
    給付原告26萬448元，及自105年1月6日起至清償日止，按週
    年利率15%計算之利息。
三、被告則以：伊承認對原告有欠款，但後來欠款多家，且利息
    15%實在過高，致伊無法負擔。伊身體不好已在洗腎，目前
    沒有收入，希望利息可以減免等語置辯。並聲明：原告之訴
    駁回。
四、本院之判斷：
    原告主張之上開事實，業據其提出與其所述相符之信用卡申
    請書及約定條款、分攤表、債權讓與證明書、通知函等件為
    證，且被告對於原告主張之事實亦不爭執，堪認原告之主張
    為真實。至被告雖以前詞置辯，惟債務人無資力既非給付不
    能之事由，且債務人對其應負之給付金錢義務本應負無限責
    任，並以其現在及將來之一切財產，作為其債務之總擔保，
    是被告所辯，尚非可取。
五、從而，原告依信用卡使用契約、消費借貸及債權讓與之法律
    關係，請求被告給付如主文第1 項所示，為有理由，應予准
    許。
六、本件係依民事訴訟法第427條第1項，適用簡易程序所為判決
    ，依同法第389 條第1項第3款之規定，應就被告敗訴之部分
    ，依職權宣告假執行。另依同法第436條第2項準用同法第39
    2條第2項規定，依職權宣告被告預供擔保得免為假執行。
七、本件事證已臻明確，兩造其餘之攻擊防禦方法及所提證據，
    於判決結果不生影響，爰不一一論列，併此敘明。
八、訴訟費用負擔之依據：民事訴訟法第78條。
中　　華　　民　　國　　110 　年　　9 　　月　　9 　　日
                  臺東簡易庭  法  官  朱家寬
以上正本係照原本作成。
如對本判決上訴，須於判決送達後20日內向本庭提出上訴狀。如
委任律師提起上訴者，應一併繳納上訴審裁判費。
中　　華　　民　　國　　110 　年　　9 　　月　　9 　　日
                              書記官  林慧芬